臺灣花蓮地方法院刑事裁定
111年度撤緩字第39號
聲  請  人  臺灣花蓮地方檢察署檢察官
受  刑  人  陳一帆




上列聲請人因受刑人所犯詐欺案件（110年度易字第322號），聲
請撤銷緩刑之宣告（111年度執聲字第277號），本院裁定如下：
    主  文
陳一帆之緩刑宣告撤銷。
    理  由
一、聲請意旨略以：受刑人陳一帆因詐欺案件，經本院於民國11
    1年1月27日，以110年度易字第322號判決判處有期徒刑3月
    ，緩刑3年，已於111年3月21日確定，惟該受刑人因違反刑
    法第74條第2項第3款所定負擔情節重大，足認原宣告之緩刑
    難收其預期效果，而有執行刑罰之必要，爰依刑法第75條之
    1第1項第4款之規定，聲請撤銷先前之緩刑宣告等語。
二、按緩刑宣告，得斟酌情形，命犯罪行為人向被害人支付相當
    數額之財產或非財產上之損害賠償；受緩刑之宣告而違反第
    74條第2項第1款至第8款所定負擔情節重大，足認原宣告之
    緩刑難收其預期效果，而有執行刑罰之必要者，得撤銷其宣
    告，刑法第74條第2項第3款、第75條之1第1項第4款分別定
    有明文。又緩刑制度之目的在鼓勵惡性較輕微之犯罪行為人
    或偶發犯、初犯得適時改過，以促其遷善，復歸社會正途；
    再緩刑宣告得以附條件方式為之，亦係基於個別預防與分配
    正義，俾確保犯罪行為人自新及適度填補其犯罪所生之損害
    為目的，然犯罪行為人經宣告緩刑後，若有具體事證足認其
    並不因此有改過遷善之意，自不宜給予緩刑之寬典，故而設
    有撤銷緩刑宣告制度。所謂「情節重大」之要件，當從受刑
    人自始是否真心願意接受緩刑所附之條件，或於緩刑期間中
    是否顯有履行負擔之可能而隱匿或處分其財產、故意不履行
    、無正當事由拒絕履行或顯有逃匿之虞等情事而言，考量受
    刑人未履行條件情形與被害人所受損害間，依比例原則綜合
    衡酌原宣告之緩刑是否難收其預期之效果，而確有執行刑罰
    之必要，資以決定緩刑宣告是否應予撤銷。
三、經查：
（一）受刑人前因詐欺案件，經本院於111年1月27日，以110年
      度易字第322號判決判處有期徒刑3月，緩刑3年，並應按
      其與告訴人李彥呈於本院110年度司移調字第390號調解事
      件中所成立之調解筆錄內容，向告訴人支付新臺幣（下同
      ）10萬元（調解內容：給付方式：共分22期，自111年2月
      8日起，前3期，按月各於每月8日給付2千元；自111年5月
      8日第4期起，按月各於每月8日給付5千元〈但最後1期僅給
      付4千元〉，至全部清償止，如有一期未履行，視為全部到
      期。），且上開案件業已於111年3月21日確定等情，有該
      案判決及臺灣高等法院被告前案紀錄表各1份附卷可稽。
（二）又受刑人於上開判決確定後，僅支付告訴人6千元，俟告
      訴人再以本院111年度司執忠字第4756號存款移轉命令，
      強制執行受刑人國泰世華銀行花蓮分行帳戶，始取得8萬5
      ,085元之賠償金，然剩餘款項迄今均未付清，有告訴人陳
      報之刑事撤銷緩刑聲請狀暨所附告訴人與受刑人間之對話
      擷圖、本院民事執行處111年5月6日花院楓111司執忠字第
      4756號函等資料、臺灣花蓮地方檢察署公務電話紀錄單附
      卷可稽（見執聲卷第25至42、55頁），足認受刑人未完全
      依上開判決所附之緩刑條件賠償告訴人甚明，是受刑人確
      有違反上開判決諭知緩刑宣告所定負擔之情形無疑。再上
      揭判決係審酌「被告於本院準備程序、審理時坦承犯行，
      堪認有所悔悟，經此偵、審、科刑之教訓後，當知所警惕
      ，信無再犯之虞，本院認前開所宣告之刑，以暫不執行為
      適當，爰依刑法第74條第1項第1款規定，併宣告緩刑3年
      ，以勵自新。再審酌被告已願意賠償告訴人李彥呈之損失
      ，而緩刑宣告附帶之條件，不影響其等另循民事訴訟途徑
      向被告主張損害賠償之權利，爰併依刑法第74條第2項第3
      款規定，命被告於緩刑期間內按主文及附件所示方式支付
      被害人損害賠償，以發揮附條件緩刑制度之立意，及避免
      短期自由刑執行所肇致之弊端，以期符合本案緩刑目的。
      」，此觀上開判決「論罪科刑（三）」即明，顯寓有在受
      刑人賠付告訴人之前提下，始給予緩刑宣告之意，惟受刑
      人竟未珍惜此一自新機會，自上開判決確定後，迄今僅依
      約主動賠償告訴人6千元。
（三）再參佐受刑人前於111年7月27日、8月17日本院電話詢問
      時稱：我會在111年8月中，將剩餘款項還給告訴人，後又
      改稱要等到8月底才能還等語（見本院撤緩卷第17、23頁
      ），然截至111年9月2日止，受刑人未曾再賠付告訴人任
      何款項，有告訴人之刑事陳報狀存卷可考（見本院撤緩卷
      第24至25頁），足徵受刑人並無誠意履行上開判決所定之
      緩刑條件內容，影響告訴人之權益甚鉅，其違反情節自屬
      重大。另受刑人於前揭詐欺案件中，既已衡酌自身之經濟
      狀況、清償能力，及取得告訴人對其依約履行債務之信賴
      ，而獲致緩刑之宣告，則其嗣後恣意違背誠信，不遵期履
      行調解筆錄之條件，顯然漠視上開判決依刑法第74條第2
      項第3款所定負擔，堪認原宣告之緩刑難收預期效果，而
      有執行刑罰之必要。
（四）綜上所述，本件聲請核與刑法第75條之1第1項第4款規定
      相符，應予准許。
四、依刑事訴訟法第476條，刑法第75條之1第1項第4款，裁定如
    主文。
中　　華　　民　　國　　111 　年　　9 　　月　　19　　日
　　　　　　　　　刑事第三庭    法　官　吳明駿
上列正本證明與原本無異。
如對本裁定不服，應於送達後5日內，向本院提出抗告狀（應抄
附繕本）。　　　　　　　　　
中　　華　　民　　國　　111 　年　　9 　　月　　19　　日

　　　　　　　　　　　　　　　  書記官  戴國安